臺灣屏東地方法院民事裁定            100年度家聲字第201號
聲  請  人  潘來珠
上列聲請人聲請處分受監護宣告人財產事件，本院裁定如下：
    主  文
准許聲請人處分如附表所示受監護宣告人李添湧所有之土地。
聲請程序費用新台幣壹仟元由受監護宣告人李添湧之財產負擔。
    理  由
一、按監護開始時，監護人對於受監護人之財產，應依規定會同
    遺囑指定、當地直轄市、縣（市）政府指派或法院指定之人
    ，於二個月內開具財產清冊，並陳報法院；而於前開財產清
    冊開具完成並陳報法院前，監護人對於受監護人之財產，僅
    得為管理上必要之行為，民法第1099條第1 項及第1099條之
    1 規定甚明。又按監護人對於受監護人之財產，非為受監護
    人之利益，不得使用、代為或同意處分。監護人為下列行為
    ，非經法院許可，不生效力：一、代理受監護人購置或處分
    不動產。民法第1101條第1 項、第2 項第1 款分別定有明文
    。
二、本件聲請意旨略以：聲請人潘來珠之配偶即相對人李添湧業
    經本院以100 年度監宣字第89號民事裁定宣告為受監護宣告
    人，並由聲請人擔任監護人，另指定李寀寧為會同開具財產
    清冊之人。相對人之父親即被繼承人李福祥於民國100 年4
    月20日死亡，李添湧依法為其繼承人，惟被繼承人李福祥生
    前已以相對人名義購置坐落於屏東縣內埔鄉○○○段880 號
    土地，權利範圍為2 分之1 ，嗣由李添湧於97年11月11日贈
    與其子李嘉偉，可認相對人已受有被繼承人土地分配之利益
    ，現所有繼承人決議依遺產分割協議書之方式繼承，為求全
    體繼承人之利益，爰聲請處分相對人所有坐落屏東縣內埔鄉
    ○○段1189、1189之4 地號之土地及門牌號碼屏東縣內埔鄉
    ○○路261之1號房屋等情。
三、經查，相對人經本院以100 年度監宣字第89號裁定宣告為受
    監護宣告人，聲請人潘來珠為其監護人，並指定李寀寧為會
    同開具財產清冊之人，嗣會同向本院陳報受監護宣告人李添
    湧之財產清等情，經本院依職權調取上開家事卷宗核閱無訛
    ，又被繼承人李福祥於100 年4 月20日死亡，相對人為被繼
    承人之子，依法為其繼承人，且相對人生前已受有被繼承人
    土地分配之利益等情，業據提出繼承系統表、死亡證明書、
    戶籍謄本、遺產分割協議書、印鑑證明、國有基地租賃契約
    書影本、財政部臺灣省南區國稅局遺產稅免稅證明書影本、
    屏東縣土地登記簿影本、屏東縣土地建物異動清冊等件為憑
    ，聲請人此部分主張堪信為真實，是聲請人主張為謀求全體
    繼承人之利益，聲請處分相對人如附表所示不動產，核無不
    合，應予准許。
四、依非訟事件法第24條第1 項，裁定如主文。
中    華    民    國   100    年    12    月    14    日
                        家事庭法  官  林鈴淑
以上正本係照原本作成。
如不服本裁定應於送達後10日內向本院提出抗告狀，並繳納抗告
費新臺幣1,000元。
中    華    民    國   100    年    12    月    14    日
                              書記官  簡慧瑛
附表：
┌──┬─────────────┬────────┐
│    │土地地號及建物            │面積（平方公尺）│
│    │                          │                │
├──┼─────────────┼────────┤
│土地│屏東縣內埔鄉○○段1189地號│161             │
├──┼─────────────┼────────┤
│土地│屏東縣內埔鄉○○段1189之4 │299.03          │
│    │地號                      │                │
├──┼─────────────┼────────┤
│房屋│屏東縣內埔鄉○○路261之1號│                │
└──┴─────────────┴────────┘